臺灣高等法院高雄分院刑事判決　　　　　　　　　　九十一年度上易字第六八二號
　　上　訴　人　臺灣高雄地方法院檢察署檢察官
　　被　　　告　乙○○
　　選任辯護人　李慶榮律師
　　　　　　　　孫守濂
右上訴人因被告傷害案件，不服臺灣高雄地方法院九十一年度易字第一七六號，中華
民國九十一年三月二十一日第一審判決（起訴案號：臺灣高雄地方法院檢察署九十年
度偵字第一八六六一號）提起上訴，本院判決如左：
    主  文
上訴駁回。
    事  實
一、公訴意旨略以：被告乙○○（下稱被告）與告訴人甲○○○（下稱告訴人）係鄰
    居關係，告訴人素來即懷疑其妻溫碧鑾與被告關係非比尋常。告訴人於民國九十
    年五月二十四日晚間，因見被告駕駛車號ＧＢ─一九五三號自用小客車搭載溫碧
    鑾，告訴人即騎機車一路尾隨。雙方至高雄市新興區○○○路二四五巷口時，告
    訴人即趁被告下車繳交行動電話費用之際，上前拉溫碧鑾下車後，二人即發生爭
    執。被告見狀即上前勸阻而與告訴人發生肢體衝突，雙方進而互毆，致告訴人受
    有左眼眉上方○．五公分擦傷、左眼下方瘀腫一公分、右足背三Ｘ○．一公分擦
    傷、左下肢七Ｘ○．一公分擦傷、右左足跟部各有擦傷一公分、右手前臂擦傷一
    ．五公分之傷害，因認被告涉有刑法第二百七十七條第一項傷害罪嫌云云。
二、按犯罪事實應依證據認定之，無證據不得推定其犯罪事實；不能證明被告犯罪者
    ，應諭知無罪之判決，刑事訴訟法第一百五十四條、第三百零一條第一項分別定
    有明文。次按認定不利於被告之事實，須依積極證據，苟積極證據不足為不利於
    被告事實之認定，即應為有利於被告之認定，更不必有何有利之證據。再事實之
    認定，應憑證據，如未能發現相當證據，或證據不足以證明，自不能以推測或擬
    制之方法，以為裁判之基礎。另告訴人之告訴，係以使被告受刑事訴追為目的，
    是其陳述是否與事實相符，仍應調查其他證據以資審認（最高法院三十年上字第
    八一六號、四十年台上字第八六號、五十二年台上字第一三○○號判例參照）。
三、公訴人認被告涉有傷害犯行，無非係以告訴人之指訴及驗傷診斷書為其論據。訊
    據被告堅決否認有傷害犯行，辯稱：伊在（高雄市○○○路台灣大哥大內繳電話
    費時，看見告訴人在外面與溫碧鑾發生拉扯，告訴人拉著溫碧鑾的頭髮，伊上前
    勸架，並沒有打告訴人，告訴人打伊的臉，伊跑到車上駕駛座，告訴人又打開右
    邊車門，拿車內的礦泉水瓶打伊，伊閃開後告訴人又用腳踢，結果踢到排檔桿，
    後來告訴人搶伊的手機，伊跑到車外，告訴人還用手機砸伊的額頭。後來巡邏車
    來了，告訴人還衝著要打伊，且在派出所裡，告訴人也又要打伊等語。經查：
（一）證人即案發時在場之告訴人之妻溫碧鑾於九十一年二月二十二日原審審理時到
      庭證稱：當天伊搭乘被告駕駛小客車坐在右前座，被告欲繳電話費下車後，伊
      看到伊丈夫即告訴人在（右前座）車門邊叫伊，因為告訴人以前曾打伊，所以
      伊不敢下車並把車門上鎖，告訴人先拿黃色安全帽敲車子右前擋風玻璃，再敲
      右前車門、右照後鏡好幾下，後來安全帽破掉丟在地上，之後，告訴人空手把
      右照後鏡拉下來，伊只好趕快下車，告訴人就拉伊的頭髮及毆打伊，伊也有反
      擊抓、打告訴人，伊和告訴人都有跌倒，雙方倒在地上後還繼續打，告訴人可
      能因為伊用手抓，所以臉上、身體有受傷等語。核與告訴人自陳：被告的車停
      在林森一路台灣大哥大店門口，我發現我太太溫碧鑾在被告的車上，我叫我太
      太時被告不在車上，我太太下車後便要跑，我就拉我太太的頭髮等語大致相符
      ，足徵案發當日告訴人與其妻溫碧鑾曾發生爭執、拉扯。
（二）又證人溫碧鑾復證稱：告訴人打伊的時候，有人叫為何打人，被告聽到跑出來
      ，向告訴人說：「欽仔不要這樣，有什麼事用講的」，此時，告訴人放掉伊的
      頭髮，出手打被告的額頭，被告用手擋，並跑到車子駕駛座裡躲，告訴人又開
      右前坐車門用腳踢，伊不知道踢到哪裡，另告訴人搶被告手機，被告跑出車外
      ，告訴人又用手機敲被告，被告有用手擋，但打到哪裡伊不知道，然後警察就
      來了，伊就乘機搭計程車走等語，亦與被告所辯相符，且證人即當時到場處理
      之員警蔡秋炎於九十年十一月五日偵訊、九十一年二月二十七日原審審理時證
      稱：到現場時，我們沒有發現打架。當時告訴人很氣憤，罵被告說誘拐他老婆
      ，手上還拿一支行動電話，乙○○說行動電話是他的等語，及證人即負責製作
      筆錄之員警林慶宏於同日亦證稱：告訴人在派出所很氣憤，有出手打被告也有
      打到等語，均徵告訴人因宿怨屢對被告施以暴力，被告僅閃躲而未予還手。
（三）再告訴人於九十年五月二十五日警訊時指稱：被告朝我臉上揮了好幾拳，我就
      倒在地上云云，於九十年十月二十二日偵訊時改稱：被告打我一拳就跑了云云
      ，於九十一年二月一日復稱：被告從我後面打我後腦杓，我往前倒，左肩膀撞
      到他車子的右後視鏡，我倒在地上，被告就拳打腳踢我的頭部、身上、腹部、
      腳云云，前後指述大相逕庭，且據其提出之驗傷診斷書所示，告訴人後腦（告
      訴人指稱遭被告所打之第一拳）及左肩（告訴人自述撞到右後視鏡）均未受有
      傷害。至告訴人否認前開三位證人之證言，並稱：溫碧鑾並無反抗動作云云，
      然前開二員警與被告、告訴人均不相識，自無偏袒被告之必要，又告訴人既係
      為阻止溫碧鑾離去而拉住溫碧鑾頭髮，衡諸常情溫碧鑾豈有不抗拒之理？
四、綜上所述，告訴人雖一再指述被告如何傷害一節，然稽其前後所稱多所齟齬，互
    核不符，又案發當時告訴人確曾與其妻溫碧鑾發生拉扯、爭執，已如前述，則驗
    傷診斷書所載之傷勢，尚難逕認係被告所為，此外，復查無其他積極證據足資認
    定被告有公訴人所指傷害之犯行，原審因認被告傷害犯罪不能證明，而諭知被告
    無罪之判決，經核並無違誤，檢察官上訴意旨，仍執前詞，指摘原判決不當，為
無理由，應予駁回。
據上論斷，應依刑事訴訟法第三百六十八條，判決如主文。
本案經檢察官郭振昌到庭執行職務。
中      華      民      國    九十一    年      六      月      七      日
                              臺灣高等法院高雄分院刑事第七庭
                                  審判長法官  李春昌
                                        法官  黃憲文
                                        法官  莊飛宗
右正本證明與原本無異。
不得上訴。
                                  法院書記官  張明賢
中      華      民      國    九十一    年      六      月      七      日
